【裁判字號】    98,易,926
【裁判日期】    980605
【裁判案由】    竊盜
【裁判全文】
臺灣臺北地方法院刑事判決               98年度易字第926號
公  訴  人  臺灣臺北地方法院檢察署檢察官
被      告  乙○○
上列被告因竊盜案件，經檢察官提起公訴（98年度偵字第7170號
），本院判決如下：
    主  文
乙○○竊盜，累犯，處有期徒刑肆月，如易科罰金，以新臺幣壹
仟元折算壹日。
    事  實
一、乙○○前於民國93年間因違反動產擔保交易法及詐欺罪，經
    臺灣基隆地方法院以94年度基簡字第274號分別判處有期徒
    刑3月、6月，合併應執行有期徒刑8月。嗣經提起上訴，由
    同院於94年8月31日以94年度簡上字第79號駁回上訴確定。
    其另於同年間又因犯偽造文書罪，經同院以94年度基簡字第
    432號判處有期徒刑3月，提起上訴後，由同院於94年10月18
    日以94年度簡上字第104號撤銷原判決，判處有期徒刑3月確
    定。上開二罪接續執行，於96年4月6日縮刑期滿執行完畢。
    竟仍不知悔改，復基意圖為自己不法之所有，於97年12月19
    日16時23分許，騎乘懸掛其所管理使用之「GCW-347號」車
    牌之重型機車外出，行至臺北市中山區○○○路○段96號前
    騎樓，見甲○○所騎乘之車牌號碼063-DCQ 號重型機車停放
    該處，腳踏墊上放置提袋一只（內有筆記本2本、水壼、客
    戶資料），無人看守，認有可乘之機，立即驅車靠近，徒手
    竊得該只提袋後，立即騎乘上開機車離去。嗣經調閱該騎樓
    之監視光碟查閱，始悉上情。
二、案經甲○○訴由臺北市政府警察局中山分局報告臺灣臺北地
    方法院檢察署檢察官偵查起訴。
    理  由
一、訊據被告乙○○固坦承「GCW-347號」車牌始終由其使用中
    ，惟矢口否認有何竊盜之犯行，並辯稱: 我警詢時所述是我
    自己編的，因為那時我剛從醫院手術完，不想做筆錄。是警
    察說小案件而已，要我配合的。當天我沒有到臺北市，約於
    當日下午4時許，我受房東丙○○○之託，代其至臺北縣板
    橋市○○○路出租房屋收拾房客留下之報紙、寶特瓶。當天
    下午4點半時，房東太太打電話問我整理好了沒，要我將該
    物品載回我所承租之土城市○○街租屋處。我約於4點40分
    回到廣明街，於下午5點又依房東之要求載至板橋市○○路
    派出所附近之廢紙回收場出售。我的車牌當時尚未掛在偷來
    的機車上。且我的車牌在「7」字下方有明顯的破洞，但監
    視光碟中的車牌並沒有破洞，應是有人仿照我的車牌犯案云
    云。惟查:
  (一)證據能力事項:
  (1)證人甲○○雖未於本院審理時到庭作證，但被告對於證人甲○○於警詢時所為陳述之證據能力並不爭執，依刑事訴訟法
    第159條之5第2項規定，自得為證據。
  (2)被告辯稱: 我警詢時所述是我自己編的，因為那時我剛從醫
    院手術完，不想做筆錄。是警察說小案件而已，要我配合的
    云云。惟查，質之被告自承製作警詢筆錄時，警察並無對其
    為刑求、恐嚇、威脅等不當取供之行為。且被告於偵查中自
    承有看過筆錄及蓋指印（參偵卷第31頁）。足認被告於警詢
    中之自白，係出於任意性所為，且與卷附之監視光碟相一致
    ，自得為證據。合先敘明。
  (二)告訴人甲○○於上開時、地，遭一名騎乘車牌號嗎GCW-347
    號機車之男子竊取其所有放置於車牌號碼063-DCQ號重型機
    車腳踏墊上之提袋一只（內有筆記本2本、水壼、客戶資料
    ）等情，業據證人即告訴人於警詢時指陳在案（參偵卷第5-
    8頁）。參以被告於本院審理時坦承「GCW-347號」車牌始終
    在被告管領使用中，並不曾出借予他人等語。且其於98年3
    月6日第一次製作警詢筆錄時亦供承: GCW-347重機車是我所
    有，該部機車只剩下大牌1面，車體已經壞掉了，我在97年
    12 月在臺北縣土城市○○街持自備鑰匙竊取停放路旁之機
    車，再懸掛GCW-347號大牌供我自己騎乘之用，後來在98年1
    月20 日被警查獲所以入監服刑。我當時騎車靠近甲○○機
    車時，我腳踏板上的黑色塑膠袋（裡面有我的衣服及修理車
    的工具）傾斜，所以我伸手去撿起來等語（參偵卷第11-12
    頁）在卷。而查，被告確實另於97年12月1日因竊取車牌號
    碼991-DDT號重型機車（光陽紅色）後，改懸其所管理使用
    之上開「GCW-347號」車牌使用，而於98年1月20日12時許騎
    乘外出時為警緝獲．經臺灣板橋地方法院以98年度簡字第27
    37號判處拘役50日在案（上訴中），此有臺灣高等法院被告
    前案紀錄表在卷可稽。核與其與警詢中所供上情各節相符。
    足認其於警詢中之所述確實與事實相符，並非出於杜撰，應
    可採信。此外，復有現場監視錄影光碟1片及翻拍照片8張（
    參偵卷第13-1 5頁）可稽。該監視錄影光碟復經本院當庭勘
    驗結果為: 於16點22分43秒時，螢幕左側停放壹台機車，上
    方放置有物品，另有頭戴灰色安全帽之男子騎乘機車進入自
    路邊駛入騎樓。於16點23分10秒，該名男子騎機車駛近原停
    放在騎樓上之上開機車，並伸手拿取原停放在騎樓上機車踏
    板上的包包（如偵查卷第14頁第4、5張照片），隨即駛離。
    於16點22分59秒，機車車牌顯示GCW-347（如偵查卷第15頁
    下幅照片。），並製有勘驗筆錄（參本院98年5月8日審判筆
    錄）在卷可考。被告於警詢時雖否認竊取，但已坦承其即為
    扣案監視錄影光碟中騎乘車牌號碼GCW-347號機車之男子。
    足認該監視光碟中下手行竊之男子應為被告無疑。
  (二)被告雖否認上情，並執上詞置辯，惟查:
  (1)被告於偵查中供稱:GCW-347 車牌是我在用，是掛在我豪邁
    125 的車上，我記得那天我沒有到台北去，翻拍照片中的人
    不是我，那天我都在板橋，運彩投注站的小姐林晨欣（或王
    晨欣）可以證明等語（參偵卷第30-31頁）。與其於本院所
    辯當天是受房東丙○○○之託處理回收物云云顯不相符。且
    查，就有關其是否已將原有之「GCW- 347號」車牌換掛於其
    甫於97年12月1日竊得之上開991-DDT號重型機車上一節，其
    於警詢時供承當時已將其原有之「GCW-347號」車牌換掛於
    該機車上，已如前述，與其於偵查及本院時所辯: 尚未將車
    牌換掛上去云云迥不相牟。被告就此一是否已掛換車牌之單
    純事實，前後供詞反覆，難以遽信。
  (2)本院依被告聲請傳訊證人丙○○○，證人丙○○○於本院審
    理時結證稱: 被告是我房客，他租我廣明街的房子。租期1
    年，去年97年7月開始租了7個月就被抓來。有一次，時間大
    約是我女兒剛搬走的時候。詳細時間不記得了。我腳痛，不
    能行走，我請他幫忙從南雅南路2段收報紙或是寶特瓶到廣
    明街。被告說他沒有錢要拿去賣，我同意他拿去賣。我是當
    面告訴被告的，並沒有打電話給他等語。證人丙○○○無法
    明確陳述其請被告整理回收物出售之時間，僅陳述係在女兒
    搬走之時。本院爰依職權訊問證人丙○○○之女兒羅歐洋。
    證人羅歐洋於本院審理時結證: 我大約是97年8、9月間搬走
    。我母親腳痛的時間大約8、9月的時候等語。互核證人丙○○○、羅歐洋之上開證詞，證人丙○○○託被告代為處理回
    收物之時間應係在97年8、9月間，與本案發生之日已相隔3
    個月左右。益認被告上開所辯，並無可採。
  (3)被告於本院審理時供承其於本件竊盜案發生期間，所使用之
    行動電話號碼為: 0000000000號，本院依職權向台灣大哥大
    股份有限公司調取該門號之申設人資料及於97年12月19日零
    時起至24時止之通聯紀錄顯示（附於本院卷內），該門號之
    申設人確實為被告，於97年12月19日當天僅有一通來自「00
    00000000」之通聯，而當時被告收訊之基地台所在位址為臺
    北市○○區○○路232號11樓頂。足認被告接受該通通聯時
    ，其人確實在臺北市萬華區。由此推之，被告於本院所供:
    房東丙○○○曾於當天下午4點30分許與其電話聯繫，以及
    其當天均在板橋，未曾至台北來云云，亦非事實。
  (4)至於被告另辯稱: 我的車牌在「7」字下方有明顯的破洞，
    但監視光碟中的車牌並沒有破洞，應是有人仿照我的車牌犯
    案云云，但其並未提出任何之證據以佐其說，空言抗辯，自
    亦難以採信。
  (三)綜合上開各項事證，本件被告竊盜之犯行事證明確，洵堪認
    定，應依法論科。
二、核被告所為，係犯刑法第320條第1項之普通竊盜罪。被告前
    於93年間因違反動產擔保交易法及詐欺罪，經分別判處有期
    徒刑3月、6月，合併應執行有期徒刑8月確定。以及於同年
    間又因犯偽造文書罪，經判處有期徒刑3月確定。上開二罪
    接續執行，於96年4月6日縮刑期滿執行完畢，此有臺灣高等
    法院被告前案紀錄表在卷可稽。其於受有期徒刑之執行完畢
    後，5年內故意再犯本件有期徒刑以上之罪，為累犯，應依
    法加重其刑。爰審酌被告為個人私利，而以行竊滿足所須，
    告訴人遭竊之財物價值非高，惟被告迄今仍未返還或賠償告
    訴人，且犯後飾詞圖卸，態度不佳等一切情狀，量處如主文
    所示之刑，並諭知易科罰金之折算標準。至於公訴人具體求
    處有期徒刑1年，並依竊盜犯贓物犯保安處分條例諭知強制
    工作3年，本院審酌上情，認上開科刑已屬適當，且所科之
    刑未達1年，自無依上開條例諭知強制工作之餘地，附此敘
    明。
據上論斷，應依刑事訴訟法第284條之1、第299條第1項前段，刑
法第320條第1項、第41條第1項前段，刑法施行法第1條之1，判
決如主文。
本案經檢察官楊智綸到庭執行職務
中    華    民    國    98    年    6     月    5     日
                  刑事第四庭    法  官  李桂英
上正本證明與原本無異。
如不服本判決應於收受送達後10日內向本院提出上訴書狀，並應
敘述具體理由；其未敘述上訴理由者，應於上訴期間屆滿後20日
內向本院補提理由書（均須按他造當事人之人數附繕本）「切勿
逕送上級法院」。告訴人或被害人如對於本判決不服者，應具備
理由請求檢察官上訴，其上訴期間之計算係以檢察官收受判決正
本之日期為準。
                                書記官  嚴君珮
中    華    民    國    98    年    6     月    5     日
附錄本案論罪科刑法條全文:
中華民國刑法第320條
（普通竊盜罪、竊佔罪）
意圖為自己或第三人不法之所有，而竊取他人之動產者，為竊盜
罪，處5年以下有期徒刑、拘役或5百元以下罰金。
意圖為自己或第三人不法之利益，而竊佔他人之不動產者，依前
項之規定處斷。
前二項之未遂犯罰之。


司法院資訊處製作；財團法人民間司法改革基金會備份。
